# 求助：联营企业，投资方未履行出资问题

提问人：llkok 时间：2016-05-18 22:07:59
各位大神，咨询下 IPO公司，计划于 2016 年 3 月与其他非关联方新设一家公司，占比30%。但是仅有一方出资，其余股东（包括本公司）均为出资。 那么 1 ）半年报的时候是否需要计提投资收益？ 2 ）销售给联营企业的交易是否需要抵消未实现利润？ 3 ）假若现阶段不做处理，以后的投资收益是否要从缴纳完毕资本金后才开始计算？ 谢谢！

回答人：chenyiwei
该被投资企业章程对股东的实缴出资比例与认缴出资比例不一致期间的表决权行使、损益分享和承担等问题如何约定？一般原则是：
如有明确约定的，则按该约定执行；没有约定或约定不明确的，按《公司法》第三十五条规定的实缴出资比例分取红利，或者基于谨慎原则处理。

提问人：llkok 时间：2016-05-19 10:28:58
陈老师，目前协议没有约定，那么按照谨慎性原则处理，那么关联交易的未实现损益也不进行抵消，那期后出资时享有的投资收益也需要从出资时点再开始计算吗？

回答人：chenyiwei
还是建议尽可能补充约定。期后出资时享有的投资收益从何时开始计算也要看有无补充约定，如果没有约定则可以从实际出资时按实缴资本比例计算确认。